臺灣高雄地方法院刑事判決　　　　　　　94年度訴緝字第48號
公　訴　人　臺灣高雄地方法院檢察署檢察官
被　　　告　乙○○
選任辯護人　吳秋麗律師
上列被告因殺人未遂等案件，經檢察官提起公訴（93年度偵字第
399號）， 本院判決如下：
    主  文
乙○○以加害生命之事，恐嚇他人致生危害於安全，累犯，處有
期徒刑肆月；又共同殺人未遂，累犯，處有期徒刑陸年拾月。土
造鋼管槍壹枝（槍枝管制編號0000000000號）、彈丸拾玖顆，沒
收。應執行有期徒刑柒年。土造鋼管槍壹枝（槍枝管制編號0000
000000號）、彈丸拾玖顆，沒收。
    事  實
一、乙○○前於民國90年間，因竊盜案件，經本院以90年度易字
    2600號判處有期徒刑5 月確定，於90年11月9 日易科罰金執
    行完畢，猶不思警惕。乙○○與洪啟璋、鄭慶豐，於92年12
    月25日凌晨4 時許，在位於高雄市○○路與文信路口之「香
    奈兒KTV 酒店」飲酒消費，乙○○因與人衝突，乃通知甲○○（另經檢察官起訴，繫屬本院93訴字第3326號審理中）攜
    帶其於92年10月初，經綽號「志哥」之男子（已死亡）所交
    付寄藏之土造鋼管槍1 枝（槍枝管制編號0000000000號，可
    拆解為二節）及具殺傷力之12GAUGE 制式霰彈2 顆，趕往「
    香奈兒KTV 酒店」，然因甲○○趕至時，乙○○與他人之衝
    突已結束，在略有酒意之乙○○（但未達心神喪失或精神耗
    弱）提議下，乙○○、洪啟璋、甲○○乃一同搭乘鄭慶豐駕
    駛車號5236-FD 號續往位於高雄市前金區○○○路88號之「
    岩石音樂餐廳」消費，而於於同日凌晨4 時30分許抵達「岩
    石音樂餐廳」後，乙○○下車進入餐廳內，甲○○站立於餐
    廳門口外等候，鄭慶豐、洪啟璋二人則在店外停車棚之停車
    位將車輛停妥，乙○○進入餐廳後，該餐廳內恰有顏俊賢、
    王瀚輝、歐威志、戊○○、江一舟、丁○○在場消費，因顏
    俊賢無故目視乙○○一眼，乙○○遂心生不滿，要顏俊賢至
    餐廳外談判，乙○○與顏俊賢在餐廳店門口正要談判時，甲○○及停妥車輛後前來之鄭慶豐、洪啟璋二人陸續前往關心
    ，鄭慶豐乃主動出面為二方協調，由鄭慶豐與顏俊賢交談瞭
    解衝突原因，乙○○則與甲○○一同前去停放上開自用小客
    車處，由甲○○自該自用小客車之乘客座後座，將原為二節
    之土造鋼管槍組裝扳動而成土造鋼管槍1 支（內裝有上述霰
    彈2 顆），交予乙○○，並一同走回公車站牌處暫與甲○○
    至一旁之公車站牌處，乙○○雖見鄭慶豐介入協調，然仍相
    當不滿，對顏俊賢不停大聲咒罵，口出三字經，適王瀚輝、
    歐威志、戊○○、江一舟因擔心顏俊賢在外談判情況，而陸
    續步出餐廳，乙○○見狀更生不滿咒罵：「你們那麼多人出
    來是要打架是不是？」，並進而對顏俊賢出言恐嚇：「我是
    通緝犯，是否曾被大型槍枝開過」，以此危害生命之事恐嚇
    顏俊賢，顏俊賢聞言心生畏懼，而王瀚輝、戊○○、江一舟
    、歐威志、丁○○亦均為顏俊賢擔心，鄭慶豐、顏俊賢奉勸
    與本件糾紛無關之王瀚輝、戊○○、江一舟、歐威志、丁○○先行返回餐廳內後，仍留顏俊賢一人在餐廳門口，顏俊賢
    雖見乙○○持有外型近似鐵管之物，然因鄭慶豐保證不會有
    事，最後則逕自折返進入餐廳內。乙○○因覺顏面盡失，又
    氣憤難平，乃與甲○○謀議朝餐廳大門開槍，而乙○○、甲○○二人均知悉「岩石音樂餐廳」內有顏俊賢及友人共六人
    在內消費，且有其餘之餐廳工作人員高銘君、周鳳子等在內
    工作、走動，復悉持有之土造鋼管槍及制式霰彈屬霰彈槍、
    彈，為大型槍械，擊發力道強大，殺傷力驚人，朝有人所在
    之「岩石音樂餐廳」門口射擊，可能使餐廳內在場之不特定
    人中彈身亡，竟出於不確定殺人故意之犯意聯絡，由乙○○
    持該槍欲擊發，然因該槍構造特殊，乙○○在不知如何確切
    操作擊發下，遂轉而交予甲○○，由甲○○持該土造鋼管槍
    朝上開餐廳大門門板中央約離地120 公分處（該餐廳一樓樓
    面之大門為二門板組成，門板材質為玻璃門，外側貼有薄木
    板），擊發12GAUG E制式霰彈1 顆，霰彈內彈丸乃四散射出
    ，貫穿力道造成一片門版掉落地面，部分彈丸更射中在店內
    消費之之戊○○、丁○○，致戊○○受有包括左後背、左臉
    、左腋下等多處深部異物傷口（槍傷傷口）、丁○○受有右
    下巴槍擊傷1 ×0.3 ×2 公分、右胸槍擊傷1 ×0.3 公分（
    深及肺臟）之槍傷。顏俊賢、王瀚輝、江一舟、歐威志四人
    見槍傷後，王翰輝隨手持餐廳內之水果刀乙把與顏俊賢、歐
    威志、江一舟立即奪門，而與鄭慶豐、乙○○、甲○○、洪
    啟璋4 人遂發生肢體衝突，顏俊賢受有左手腕裂傷、左手第
    四指裂傷2 處傷、右手腕挫傷之傷害（未據告訴），雙方混
    亂中，乙○○乃駕駛上開自用小客車搭載甲○○、洪啟璋趁
    隙逃離現場，甲○○先於高雄市○○路與南台路路口處持上
    開土造鋼管槍下車躲藏，之後乙○○搭載洪啟璋前往高雄市
    立大同醫院診治傷勢時，於高雄市○○○路23號前，經警方
    圍捕而逮獲，警方於餐廳門口騎樓一帶、餐廳門口內地面、
    店內中央走道扣得散彈擊發後之變形彈丸19顆，嗣甲○○經
    警緝獲，並扣得土造鋼管槍1 枝（槍枝管制編號0000000000
    號）及具殺傷力之12 GAUGE制式霰彈1 顆。
二、案經顏俊賢、戊○○訴請高雄市政府警察局新興分局報請臺
    灣高雄地方法院檢察署檢察官偵查起訴。
    理  由
一、(一)證人顏俊賢、王瀚輝、歐威志、戊○○、洪啟璋、鄭慶豐
    江一舟、高銘君、周鳳子於警詢之陳述，或未於審判中再為
    證述，或與審判中並無不符，惟按被告以外之人於審判外之
    陳述，雖不符前4 條之規定，而當事人或辯護人於法院調查
    證據時，知有不得作為證據之情形，而未於言詞辯論終結前
    聲明異議者，視為同意作為證據，法院審酌該言詞陳述作成
    時之情況，認為適當者，亦得為證據，刑事訴訟法第159 條
    之5 第2 項定有明文。上開證人之警詢筆錄，均經提示並告
    以要旨，且各經檢察官、辯護人及被告等人表示意見。已知
    上述筆錄乃傳聞證據，且均未對該筆錄內容異議，依法應視
    為同意其證據能力。本院再審酌上開筆錄作成時，並無不當
    取供等情形，認為具有證據能力。
  (二)按現階段刑事訴訟法規定檢察官代表國家偵查犯罪、實施公
    訴，必須對於被告之犯罪事實負舉證之責，並賦予檢察官傳
    喚或拘提被告等強制處分權，依法亦有訊問被告及證人之權
    ，且負有客觀性義務，對被告有利情形，亦應予注意，而實
    務運作時，偵查中檢察官向被告以外之人所取得之陳述，原
    則上均能遵守法律規定，不致違法取供，其可信性極高，為
    兼顧理論與實務，乃於修正刑事訴訟法時，增列第159 條之
    1 第2 項，明定被告以外之人於偵查中向檢察官所為陳述，
    除顯有不可信之情況者外，得為證據。經查；證人鄭慶豐、
    洪啟璋、顏俊賢、王瀚輝、江一舟、歐威志、戊○○、丁○○、周鳳子、高銘君、楊家茜於偵查中向檢察官所為陳述，
    並無顯有不可信之情況，自均具有證據能力。
二、訊據被告乙○○固坦承於上開時、地與顏俊賢因互看不順眼
    ，而至餐廳外談判之事實，然否認有上開恐嚇、殺人未遂、
    持有具殺傷力之槍砲、子彈犯行，辯稱：「沒有講過『你們
    要打架是不是？我是通緝犯，是否曾被大型槍枝開過』的話
    恐嚇對方，是甲○○拿槍出來，伊尚且為阻止甲○○開槍而
    搶下槍枝，後來將槍將還甲○○，甲○○自行開槍的。」云
    云，然查：
  (一)上述事實，業據證人即被害人顏俊賢、王瀚輝、歐威志、戊○○、丁○○、江一舟於警詢、偵查或本院審理中供述詳盡
    ，（警卷第15至36頁、偵卷第15至19頁、第47至54頁、第
    119 至124 頁、本院93年度訴字第497 號卷，下稱院卷第
    42至51頁、院卷第122 至166 頁），核與證人鄭慶豐、洪
    啟璋證人高銘君、周鳳子於警詢、偵查或本院審理中證述大
    致相符（警卷第13、14頁、偵卷第37至40頁、偵卷第47至54
    頁、偵卷第119 至124 頁、偵卷第103 、104 頁、偵卷第14
    4 至146 頁、院卷第122 至166 頁、院卷第42至51頁、
    院卷第188 至210 頁），並有岩石酒館槍擊現場、車號52
    26-FD 自小客車照片多張（照片清冊警卷）、岩石酒館槍擊
    案現場照片23幀（偵卷第41至44頁）、高雄市政府警察局刑
    案現場勘查採證物品清單、高雄市政府警察局刑案現場勘查
    採證物品清單（警卷第54頁）在卷可證，及扣於本院93年度
    訴字第3326號案之土造鋼管槍1 支及霰彈1 顆可證。又被害
    人戊○○、丁○○確實因上開槍擊而受有如事實欄所示之傷
    害，業經證人戊○○證稱：「我頭部後腦、頸部、左後背部
    均有子彈（彈丸）穿入，之前手術取出五顆彈丸，但目前頭
    部、左後背仍各留一顆彈丸，因子彈位置過深，無法手術取
    出。」等語（本院94年度訴緝字第48號卷，下稱院卷61頁
    ），及證人丁○○證稱：「當時子彈打進胸口，傷到肺部，
    現在搬重物胸口仍會疼痛」等語（院卷60頁）明確，並有
    被害人戊○○、丁○○之阮綜合醫院診斷證明書、阮綜合醫
    院93年6 月14日阮醫教字第93267 號函及所附戊○○及丁○○之病歷資料（院卷，第100 至104 頁）附卷可參。
  (二)再扣於另案之土造鋼管槍1 枝（槍枝管制編號0000000000）
    、霰彈1 顆，經刑事警察局鑑定，鑑定結果認：扣案鋼筆手
    槍1 枝（槍枝管制編號0000000000）係土造鋼管槍（以下均
    統稱土造鋼管槍）；送鑑霰彈1 顆，係12GAUG E制式霰彈，
    經檢視，彈殼底部有銹蝕情形，經實際試射，可擊發，認具
    殺傷力，有內政部警政署刑事警察局93年8 月3 日刑鑑字第
    0930153695號槍彈鑑定書及照片4 幀在卷可稽（院卷第22
    6 至229 頁）。至上開扣案土造鋼管槍雖經內政部警政署刑
    事警察局鑑定認因欠缺撞針結構，無法供擊發子彈使用，認
    不具殺傷力，然上開土造鋼管槍確係於92年12月25日凌晨4
    時許，在「岩石音樂餐廳」擊發霰彈1 顆，著彈點為餐廳大
    門之2 扇門板（即東、西側門板，門板材質有二層，外層木
    板，內層玻璃）中之中間，彈著中心距地面為120 公分，槍
    擊痕跡主要在西側門版之中間東端邊緣處，及東側門板之中
    間西端邊緣一小處，彈著中心距地面為120 公分，該霰彈擊
    發後，造成西側門板內側玻璃隆起，呈同心圓破裂狀，並造
    成西側門版掉落地面，並造成被害人戊○○、丁○○確實因
    上開槍擊而受有如事實欄所示之傷害，此為被告所不否認，
    而證人甲○○亦證稱：「該槍我是在92年10月份向志哥拿的
    ，我向他拿一支砲管、子彈二發。該砲管就是用於本案槍擊
    所用，子彈一發已於本案中擊發，另一發已隨同砲管交給警
    方。」等語明確（院卷第197 頁），且有上開卷附之槍擊
    現場照片、診斷證明書及病歷資料等可證，足認上開扣案土
    造鋼管槍確係具有殺傷力無疑。且上開扣案土造鋼管並非於
    槍擊案發生後即扣案，而係證人甲○○經通緝到案後始經扣
    押，是該土造鋼管槍事後縱已缺乏撞針構造，而不具殺傷力
    ，亦無礙上開扣案土造鋼管槍確係具有殺傷力之認定。
  (三)被告於93年1 月12日偵訊中及本院93年1 月12日羈押訊問時
    ，業已坦承其確曾說過「我是通緝犯，沒有被大支槍開（打
    ）過」等語（偵卷54頁，本院93年聲羈字第36號卷6 至7 頁
    ）；核與證人顏俊賢、王瀚輝、歐威志、戊○○、江一舟證
    述：被告有講說：『你們那麼多人出來是要打架是不是？』
    ；及『我是通緝犯，是否曾被大型槍枝開過』等語相符（本
    院卷140 至144 頁、149 、156 、160 頁，警卷17、22頁）
    ；被告嗣後翻異前詞否認曾出言恐嚇之辯解，顯無可採。又
    與被告衝突之人為證人顏俊賢，被告亦僅找證人顏俊賢外出
    談判，業如前述，而被告為上開恐嚇言語時，適證人戊○○
    、王瀚輝、江一舟外出至門口，證人歐威志、丁○○甚且尚
    在門口處，亦據證人歐威志證稱：「當時是顏俊賢先與該男
    子出去，後來戊○○、王瀚輝、江一舟出去，歐威志、丁○○隨後也出去，該男子（乙○○）見那麼多人出去，便出口
    你們要打架是不是，後又說沒看過通緝的或被大支的開過」
    等語明確（本院卷155 頁、警卷22頁），是堪認被告所為上
    開恐嚇之言語，乃針對顏俊賢所言，此由證人顏俊賢、戊○○、江一舟亦證稱被告上開恐嚇是對顏俊賢所講自明（本院
    卷14 9頁、160 頁）。至檢察官認被告就此出言恐嚇部分與
    證人甲○○為共犯，然被告出言恐嚇時，證人甲○○雖係在
    旁，然並無任何證人證稱證人甲○○有何出言恐嚇之舉，佐
    以被告方為衝突之當事人，並無證據證明證人甲○○與被告
    間就上開恐嚇部分有何犯意聯絡、行為分擔，檢察官就此容
    有誤會。
  (四)再被告先在香奈兒餐廳與人衝突，通知甲○○攜帶土造鋼管
    槍1 枝及具殺傷力之12GAUGE 制式霰彈2 顆前來，嗣因甲○○趕來時，衝突已結束，在被告提議下，洪啟璋、鄭慶豐、
    甲○○始前往「岩石音樂餐廳」，而被告乙○○再又與顏俊
    賢起衝突，即與甲○○共同返回汽車，取出前開土造鋼管槍
    ，由甲○○組裝後，交付被告，嗣被告出言：「你們那麼多
    人出來要打架是不是？」；復對證人顏俊賢恐嚇道：「我是
    通緝犯，是否曾被大型槍枝開過」，而於顏俊賢一夥人均進
    入餐廳後，被告乃將上開槍枝交付予甲○○，而由甲○○開
    槍之事實，業據證人洪啟璋證稱：「在香奈兒時，甲○○搭
    另一車並持一個袋子過來與我們會合。甲○○從車內持長條
    型鐵管出來，該物與後來甲○○開槍之物體一樣。當時我與
    鄭慶豐在勸架。甲○○去車上拿袋子下來，我有看見他開啟
    ，亦有轉動再交給乙○○，後來乙○○又還給甲○○，由甲○○開槍。乙○○與甲○○去拿公事包，我看見乙○○與一
    票人在吵架，開槍前與對方發生口角。鄭慶豐當時說沒有其
    他人之事，要求他們進店內，後來留下顏俊賢，之後鄭慶豐
    告訴顏俊賢：『不要亂想，只喝一點酒而已』，乙○○與甲○○亦在場，是在對面公車牌附近，講完之後對方才走到餐
    廳門口剛進店內，他們在店門口開槍」等語（偵卷第119 至
    124 頁、院卷134 至138 頁）；及證人甲○○證稱：「乙○○打電話給我，說他與人發生爭吵，我就過去到凹仔底附
    近的香奈兒餐廳找他。…我到現場時，他們已經與人吵完架
    ，一群人在門口等我…後來砲管及子彈之後就一直放在車子
    裡面。一起到岩石餐廳時還放在車上。乙○○到餐廳內與人
    發生爭執，問對方不然你要怎麼樣後，他就到車上拿砲管及
    子彈，…」等語詳盡（院卷第188 至210 頁），經核與證
    人楊家茜證稱：「原本不是開槍的那人拿槍的，槍原本在另
    一個人手上，開槍之人去把那個人手上的槍拿過來。在庭被
    告乙○○就是我所說的另一個人」等語（院卷第122 至16
    6 頁），及證人顏俊賢證述：「乙○○有走過PUB 的包廂，
    因不滿我看他一眼，他一坐下就說：看什麼，然後叫我到外
    面講，當時他手上沒有鐵管，我出去後看見外面另有三人，
    出去店外面是鄭慶豐先與我談。乙○○就走向車，後來我就
    跟鄭慶豐談，何錦洪從車上回來後就看到他找甲○○，站在
    店外公車站牌，他們從車子後座取出東西。乙○○拿到東西
    後與甲○○站在一起，那是類似鐵管之物，長度約30公分。
    我進入餐廳前看到的是乙○○拿鐵管；是乙○○講我是通緝
    犯，沒有被大支槍打過，他是對我一人講，我聽會害怕，但
    鄭慶豐保證沒事，而且我以為乙○○拿的只是鐵管，不知道
    是槍，就進入餐廳，不一會就聽到槍聲」等語（偵卷第52頁
    、偵卷第119 至124 頁；院122 至166 頁）；及證人戊○○證稱：「我外出到門口顏俊賢與乙○○在吵，顏俊賢叫我
    們進去，我進入後就站在玻璃門旁背對門講電話，我背對著
    門，是背部受槍傷。有聽到被告對顏俊賢恐嚇說我是通緝犯
    ，沒有被大支槍打過」等語（本院卷147 至149 頁）大致相
    符。參酌前述被告本件衝突起因是被告與顏俊賢因互看不順
    眼，相邀談判，並前往取槍之舉，堪認證人甲○○係經被告
    起意提議，始與被告共同自車內取出槍枝而共同持有。再由
    證人甲○○一開始係先組裝開啟轉動該土造鋼管槍交給被告
    之行為，參以被告始為雙方衝突之主角，且被告持槍並恐嚇
    ：「我是通緝犯，是否曾被大型槍枝開過」，反而證人甲○○於衝突中並無特別激動之表現，是最後雖係由證人甲○○
    開槍，然若非被告提議，證人甲○○實無動機取槍甚且開槍
    ，綜合上情，顯然證人甲○○開槍之舉，係由被告提議，而
    與證人甲○○共同謀議，最後由證人甲○○開槍無疑，則被
    告乙○○辯稱：「是甲○○自行去取土造鋼管槍，甲○○想
    開槍，伊搶下槍，伊並無持有槍枝之意，後來還槍給甲○○
    ，甲○○自行開槍」等語，為避重就輕之詞，不足採信。而
    證人甲○○另證稱；「是乙○○自行組裝砲管持有，…後來
    起衝突就聽到有人開槍，但我沒有看到何人開槍。」等語，
    亦與證人洪啟璋證稱不符，屬卸責之詞，亦不足採。
  (五)上開「岩石音樂餐廳」為公眾得出入消費之處所，且被告與
    證人甲○○均目睹知悉案發當時「岩石音樂餐廳」內，有顏
    俊賢及王瀚輝、戊○○、江一舟、歐威志、丁○○等人在內
    ，且亦有「岩石音樂餐廳」之工作人員在店內，店內之人員
    極可能四處走動，站立在大門附近，而當時戊○○亦確實站
    在門邊吧台附近，業據證人江一舟證述明確（本院卷162 頁
    ），又渠二人持有之土造鋼管槍，構造特殊，口徑甚大，殺
    傷力顯然驚人，又依該槍構造口徑，其內係裝載霰彈，霰彈
    內之彈丸擊出係呈不規則之扇狀四散，極可能打中人體要害
    處，而擊中人身致人於死，證人甲○○及被告乙○○均曾手
    持該槍，被告乙○○甚且恐嚇：「沒有被大支槍打過？」等
    語，足可見證人甲○○及被告乙○○均知渠二人所持之土造
    鋼管槍，威力驚人，且該「岩石音樂餐廳」之門板實係玻璃
    門，僅外夾裝飾用薄木板，質地脆弱，被告曾進入餐廳更難
    諉為不知，被告與證人甲○○竟推由證人甲○○持上開威力
    驚人之土造鋼管槍，射擊脆弱之門板，對餐廳內人員可能因
    此因四散之霰彈內之彈丸中彈身亡，顯有所認識，且不違反
    其等之本意，則被告與證人甲○○均具有殺人之不確定故意
    ，而推由證人甲○○開槍射擊。被告雖未親自開槍，然對全
    部結果應予負責甚明。
  (六)縱上所述，本件事證明確，被告犯行堪以認定。
三、按槍砲彈藥刀械管制條例業已於94年1 月26日公布，並自同
    年月28日生效，該條例修正前第11條第4 項「未經許可，持
    有、寄藏或意圖販賣而陳列第4 條第1 項第1 款所定其他可
    發射金屬或子彈具有殺傷力之各式槍砲者，處1 年以上7 年
    以下有期徒刑，併科新台幣700 萬元以下罰金」之規定，業
    經移列至修正後槍砲彈藥刀械管制條例第8 條第4 項，且法
    定行係由「1 年以上7 年以下有期徒刑，併科新台幣700 萬
    元以下罰金」修正為「處3 年以上10年以下有期徒刑，併科
    新臺幣700 萬元以下罰金」，則修正後之法定本刑重於修正
    前之法定本刑，是被告行為後，法律已有變更，比較新舊法
    結果，以舊法刑度較輕有利於被告，依刑法第2 條第1 項但
    書之規定，應適用修正前之槍砲彈藥刀械管制條例第11條第
    4 項之規定處罰。核被告乙○○所為，係犯修正前槍砲彈藥
    刀械管制條例第11條第4 項之持有可發射子彈具有殺傷力之
    各式槍砲罪、槍砲彈藥刀械管制條例第12條第4 項之持有子
    彈罪；刑法第271 條第2 項之殺人未遂罪；刑法第305 條之
    恐嚇罪。被告等持槍向有人在內之餐廳內射擊，著手實施殺
    人行為，而未生死亡結果，為未遂犯，應依既遂犯之規定減
    輕其刑。被告乙○○與甲○○就上開所犯違反修正前槍砲彈
    藥刀械管制條例第11條第4 項之持有可發射子彈具有殺傷力
    之各式槍砲罪、槍砲彈藥刀械管制條例第12條第4 項之持有
    子彈罪；刑法第271 條第2 項之殺人未遂罪罪名，有犯意之
    聯絡及行為分擔，均論以共同正犯。被告乙○○就所犯上開
    持有可發射子彈具有殺傷力之各式槍砲、持有子彈罪，係一
    行為觸犯數罪名，屬想像競合，應從一重之持有可發射子彈
    具有殺傷力之各式槍砲罪處斷。被告乙○○所犯持有可發射
    子彈具有殺傷力之各式槍砲罪與殺人未遂罪間，有方法與結
    果之牽連關係，為牽連犯，應從一重殺人未遂罪處斷。被告
    所犯恐嚇罪與殺人未遂罪間，犯意個別，行為各殊，應分論
    併罰。被告有如事實欄所示前科，此有台灣高等法院被告全
    國前案紀錄表及台灣高雄地方法院檢察署刑案資料查註紀錄
    表各1 份在卷可佐，其前受有期徒刑之執行完畢後，5 年內
    再犯本件有期徒刑以上之罪，為累犯，應均依刑法第47條之
    規定，均加重其刑（殺人未遂罪部分之法定刑死刑、無期徒
    刑依法不得加重，僅就本刑有期徒刑部分加重其刑），並就
    殺人未遂罪部分，應先加後減之。審酌被告乙○○僅因細故
    即恐嚇他人，並與甲○○共同持有土造鋼管槍、霰彈，更進
    而以持有該土造鋼管槍向公共場所之餐廳擊發霰彈，罔顧他
    人性命，嚴重危害社會治安，且犯後否認犯行，態度不佳，
    並考量其素行、犯罪動機、方法、目的等一切情狀，分別就
    被告所犯2 罪，量處如主文所示之刑，並定其應執行之刑。
    至扣於另案之土造鋼管槍1 支，雖已不具殺傷力，然為共犯
    甲○○所有，供本案犯罪所用之物，依法宣告沒收。至具殺
    傷力之12GAUG E制式霰彈2 顆，其中1 顆業於岩石音樂餐廳
    擊發，僅剩餘彈丸19顆，然該等彈丸19顆，為共犯甲○○所
    有，供本案犯罪所用之物，亦予宣告沒收。扣案另1 顆送鑑
    定試射擊發，雖具殺傷力，然已不存在，爰不予宣告沒收。
四、公訴意旨另以：被告於上開時地出言恐嚇：「你們要打架是
    不是？我是通緝犯，是否曾被大型槍枝開過」，以此危害生
    命之事恐嚇王瀚輝、戊○○、江一舟、歐威志、丁○○，亦
    涉犯恐嚇罪，然按犯罪事實應依證據認定之，無證據不得推
    定其犯罪事實；不能證明被告犯罪者，應諭知無罪之判決，
    刑事訴訟法第154 條第2 項、第301 條第1 項定有明文。查
    被告確有對顏俊賢為上開恐嚇言語，然被告恐嚇之對象應係
    僅有與其發生衝突之顏俊賢，而非針對王瀚輝、戊○○、江
    一舟、歐威志、丁○○，業如前述，是就王瀚輝、戊○○、
    江一舟、歐威志、丁○○顯無法構成恐嚇罪，原應為無罪之
    諭知，然因檢察官認此部分與前開論罪科刑部分，有想像競
    合之裁判上一罪關係，原不另為無罪之諭知。
五、經檢察官以93年度偵字第399 號同予起訴之被告鄭慶豐、顏
    俊賢、王瀚輝、歐威志等人，涉犯強制、妨害公務等罪，業
    經本院另以93年度簡字4841號審結，附此敘明。
據上論斷，應依刑事訴訟法第299 條第1 項前段、修正前槍砲彈
藥刀械管制條例第11條第4 項、第12條第4 項，刑法第11條前段
、第2 條第1 項但書、第28條、第305 條、第271 條第2 項、第
1項 、第26條前段、第55條、第47條、第51條第5 款、第38條第
1項 第2 款，罰金罰鍰提高標準條例第1 條前段，判決如主文。
本案經檢察官丙○○到庭執行職務。
中　　華　　民　　國　　94　　年　　6 　　月　　23　　日
                  刑事第十六庭  審判長法　官  施柏宏
                                      法　官  洪能超
                                      法  官  陳億芳
以上正本證明與原本無異。
如不服本判決，應於收受送達後10日內向本院提出上訴書狀。
中　　華　　民　　國　　94　　年　　6 　　月　　27　　日
 　　　　　　　　　　　　　　　       書記官  林國龍
中華民國刑法第305 條 (恐嚇危害安全罪)
以加害生命、身體、自由、名譽、財產之事，恐嚇他人致生危害
於安全者，處2 年以下有期徒刑、拘役或300 元以下罰金。
中華民國刑法第271 條 (普通殺人罪)
 殺人者，處死刑、無期徒刑或10年以上有期徒刑。
前項之未遂犯罰之。
預備犯第 1 項之罪者，處 2 年以下有期徒刑。
修正前槍砲彈造刀械管制條例第 11 條
未經許可，製造、販賣或運輸第4 條第1 項第1 款所稱其他可發
射金屬或子彈具有殺傷力之各式槍砲者，處5 年以上有期徒刑，
併科新臺幣1000萬元以下罰金。
未經許可，轉讓、出租或出借前項所列槍砲者，處3 年以上10年
以下有期徒刑，併科新臺幣700萬元以下罰金。
意圖供自己或他人犯罪之用，而犯前2項之罪者，處無期徒刑或7
年以上有期徒刑，併科新臺幣1000萬元以下罰金。
未經許可，持有、寄藏或意圖販賣而陳列第1項所列槍砲者，處1
年以上7 年以下有期徒刑，併科新臺幣700萬元以下罰金。
第1項至第3項之未遂犯罰之。
